臺灣新北地方法院板橋簡易庭小額民事判決
110年度板小字第4367號
原      告  劉天暖  
訴訟代理人  劉錦龍  
被      告  黃宏德  



被      告  友麗工業股份有限公司

法定代理人  陳松田  

共      同
訴訟代理人  陳建勝  

上列當事人間請求侵權行為損害賠償事件，本院於民國111年1月
14日言詞辯論終結，判決如下：
    主      文
被告應連帶給付原告新臺幣19,300元，及自民國110年9月29日起
至清償日止，按週年利率5%計算之利息。
原告其餘之訴駁回。
訴訟費用新臺幣1,000元，由被告連帶負擔新臺幣460元，餘由原
告負擔。
本判決原告勝訴部分得假執行。
原告其餘假執行之聲請駁回。
    事實及理由
一、原告主張：被告黃宏德為受僱於被告友麗工業股份有限公司
    （下稱友麗公司）之職業駕駛，於民國110年4月9日上午8時
    54分許，駕駛車牌號碼0000-00號自用小貨車，行經新北市○
    ○區○○街000號時，因左轉彎時未與同向行進之他車保持適當
    之間距，而撞擊訴外人劉柏宏駕駛原告所有之車牌號碼000-
    0000號自用小客車（下稱系爭車輛），致系爭車輛受損，原
    告因而受有系爭車輛修復費用新臺幣（下同）41,800元（零
    件25,000元、工資16,800元）之損害。為此，爰依民法第18
    4條第1項前段、第2項、第188條第1項、第191條之2之規定
    ，請求被告連帶賠償損害等語。並聲明：㈠被告應連帶給付
    原告41,800元，及自起訴狀繕本送達翌日起至清償日止，按
    週年利率5%計算之利息。㈡願供擔保請准宣告假執行。
三、被告則以：依道路交通事故初步分析研判表所載，兩造均有
    肇事責任；原告僅提出估價單，事後是否會確實修復有疑慮
    等語，資為抗辯。並聲明：原告之訴駁回。
四、法院之判斷：
  ㈠按因故意或過失，不法侵害他人之權利者，負損害賠償責任
    ；汽車、機車或其他非依軌道行駛之動力車輛，在使用中加
    損害於他人者，駕駛人應賠償因此所生之損害；受僱人因執
    行職務，不法侵害他人之權利者，由僱用人與行為人連帶負
    損害賠償責任，民法第184條第1項前段、第191條之2前段、
    第188條第1項前段亦有明定。原告主張被告黃宏德受僱於被
    告友麗公司，其於上開時、地駕駛前揭車輛，於左轉彎時未
    與同向行進之他車保持適當之間距，致與系爭車輛發生碰撞
    ，系爭車輛因而受損之事實，業據其提出新北市政府警察局
    道路交通事故當事人登記聯單暨初步分析研判表、現場暨車
    損照片、慶宇汽車有限公司出具之估價單及系爭車輛行車執
    照影本為憑，並據本院依職權向新北市政府警察局樹林分局
    調閱本件道路交通事故卷宗，核閱屬實，且為被告所不爭執
    ，是依本院調查證據之結果，認原告主張被告應負連帶損害
    賠償責任，洵屬有據。
  ㈡按物被毀損時，被害人除得依民法第196條請求賠償外，並不
    排除民法第213條至第215條之適用。依民法第196條請求賠
    償物被毀損所減少之價額，得以修復費用為估定之標準，但
    以必要者為限（例如：修理材料以新品換舊品，應予折舊）
    。被害人如能證明其物因毀損所減少之價額，超過必要之修
    復費用時，就其差額，仍得請求賠償【最高法院77年度第9
    次民事庭會議決議㈠可資參照】。查原告主張系爭車輛修復
    費用為41,800元（工資16,800元、零件25,000元），並提出
    前開估價單為證。惟該修復費用中零件部分既係以新品更換
    舊品，則應扣除折舊後計算其損害。復依行政院財政部發布
    之「固定資產耐用年數表」規定，汽車如非屬運輸業用客車
    、貨車，其耐用年數為5年，並依同部訂定之「固定資產折
    舊率表」規定，耐用年數5年依定率遞減法之折舊率為千分
    之369，其最後1年之折舊額，加歷年折舊累計額，其總和不
    得超過該資產成本原額10分之9。準此，系爭車輛係於92年4
    月出廠，有系爭車輛行車執照影本乙紙在卷足憑，至本件事
    故發生之110年4月9日，系爭車輛之實際使用年數已逾5年，
    故原告就零件部分得請求之金額應以2,500元為限（計算式
    ：25,000元×1/10＝2,500元），加計工資16,800元，共19,30
    0元(計算式：2,500元+16,800元=19,300元)，即為原告得請
    求之修復費用。被告雖辯稱系爭車輛尚未維修，惟系爭車輛
    既因本件交通事故而受有損害，並經估價修復費用，原告自
    得請求所受損害之維修必要費用，併此敘明。
  ㈢另按當事人主張有利於己之事實者，就其事實有舉證之責任
    ，民事訴訟法第277條前段定有明文。被告雖抗辯系爭車輛
    駕駛人亦疏未注意車前狀況而應負肇事責任，然稽之系爭車
    輛駕駛人劉柏宏於警詢時陳稱：伊駕駛系爭車輛行駛於博愛
    街欲左轉往城林橋方向，伊行駛於左側車道，對方則於右側
    車道，雙方同時要左轉，對方貨車左側車斗與系爭車輛右前
    車頭發生擦撞等語，被告黃宏德於警詢時陳稱：伊駕駛貨車
    欲左轉，系爭車輛於其後方，左轉時速度都很慢，對方從後
    方撞上伊駕駛貨車等語，足見系爭車輛駕駛人劉柏宏與被告
    黃宏德就兩車發生碰撞前係處於並行抑或前後狀態乙節，所
    述互有歧異，而卷附現場照片亦僅能證明系爭車輛係行駛於
    內側車道，系爭車輛之右前車頭與被告黃宏德駕駛前開貨車
    之左後車尾發生碰撞，而不足認定系爭車輛於兩車發生碰撞
    前係行駛於被告黃宏德駕駛前開貨車之後方，自難認定系爭
    車輛之駕駛人劉柏宏確有被告所指疏未注意車前狀況之情，
    至新北市政府警察局道路交通事故初步分析研判表固記載系
    爭車輛駕駛人劉柏宏行駛時疑未注意車前狀況，並隨時採取
    必要之安全措施，然此僅為交通事故處理單位所為之初步認
    定，本院不受其拘束，此外，被告就系爭車輛駕駛人亦與有
    過失乙節，復未提出其他證據以實其說，其所為前開辯解，
    自無可採。
五、綜上所述，原告依民法第184條第1項前段、第2項、第188條
    第1項、第191條之2之規定，請求被告連帶給付19,300元，
    及自起訴狀繕本送達翌日即110年9月29日起至清償日止，按
    週年利率5%計算之利息，為有理由，應予准許。逾此範圍之
    請求，為無理由，應予駁回。
六、本件事證已臻明確，兩造其餘之攻擊防禦方法及所提證據，
    於判決結果不生影響，爰不一一論列，併此敘明。
七、本件原告勝訴部分係適用小額訴訟程序所為被告敗訴之判決
    ，爰依職權宣告假執行。又原告聲請供擔保宣告假執行之部
    分，僅係促使法院職權發動，毋庸另予准駁之表示。至原告
    敗訴之部分，其假執行之聲請即失所附麗，應予駁回。
八、訴訟費用負擔：本件訴訟費用額為原告已繳納之第一審裁判
    費1,000元，其中被告應連帶負擔460元，餘由原告負擔。
中　　華　　民　　國　　111 　年　　2 　　月　　18　　日
                  臺灣新北地方法院板橋簡易庭
                            法  官  施函妤
以上為正本係照原本作成。
如不服本判決，應於送達後20日內，向本院提出上訴狀並表明上
訴理由，如於本判決宣示後送達前提起上訴者，應於判決送達後
20日內補提上訴理由書（須附繕本）。
中　　華　　民　　國　　111 　年　　2 　　月　　21　　日
                            書記官  吳昌穆
附錄：
一、民事訴訟法第436條之24第2項：
    對於小額程序之第一審裁判上訴或抗告，非以其違背法令為
    理由，不得為之。
二、民事訴訟法第436條之25：
    上訴狀內應記載上訴理由，表明下列各款事項：
    (一)原判決所違背之法令及其具體內容。
    (二)依訴訟資料可認為原判決有違背法令之具體事實。
三、民事訴訟法第471 條第1 項：（依同法第436 條之32第2 項
    規定於小額事件之上訴程序準用之）
    上訴狀內未表明上訴理由者，上訴人應於提起上訴後二十日
    內，提出理由書於原第二審法院；未提出者，毋庸命其補正
    ，由原第二審法院以裁定駁回之。